【裁判字號】    95,裁,2892
【裁判日期】    951221
【裁判案由】    房屋稅
【裁判全文】
最  高  行  政  法  院  裁  定
                                     95年度裁字第02892號
上  訴  人  甲○○
被 上訴 人  桃園縣政府稅捐稽徵處
代  表  人  乙○○
上列當事人間因房屋稅事件，上訴人對於中華民國94年5月24日
臺北高等行政法院93年度訴字第1989號判決，提起上訴，本院裁
定如下：
    主  文
上訴駁回。
上訴審訴訟費用由上訴人負擔。
    理  由
一、按對於高等行政法院判決上訴，非以其違背法令為理由，不
    得為之，行政訴訟法第242條定有明文。是對於高等行政法
    院判決上訴，若未具體說明原判決違背何項法令、不適用或
    如何適用不當之具體情事，即非主張原判決違背法令以為上
    訴理由，其上訴不應准許。
二、上訴人所有坐落桃園縣平鎮市○○路15號房屋，經被上訴人
    桃園縣政府稅捐稽徵處核課民國（下同）91年、92年房屋稅
    分別為新台幣（下同）1,800元及1,765元，另坐落同縣中壢
    市○○○路○段312巷8號8樓房屋，經被上訴人桃園縣政府稅
    捐稽徵處核課92年房屋稅4,971元；另坐落於桃園縣中壢市
    ○○段253地號等7筆土地，經被上訴人桃園縣政府稅捐稽徵
    處核課92年度地價稅為5,372元，繳納期限至92年11月30日
    止。上訴人不服，就房屋稅及地價稅部分，分別提起行政訴
    訟，經原審以，關於房屋稅部分：本件上訴人所有坐落桃園
    縣平鎮市○○路15號之房屋，經被上訴人桃園縣政府稅捐稽
    徵處於90年10月5日派員與中壢分處人員會同上訴人至實地
    勘查結果，系爭房屋係整排房屋，上訴人所有系爭房屋無人
    居住，但左右鄰居房屋則都有人居住，經進入屋內勘驗，僅
    牆壁有少許龜裂，主體結構並無受損之情事，未達房屋稅條
    例第15條所定得減免房屋稅之標準，有被上訴人桃園縣政府
    稅捐稽徵處之勘查紀錄附卷可稽，並經現場勘驗之被上訴人
    所屬稅務員許瑜玲到庭證述在卷，且上訴人迄未能舉出任何
    證據證明系爭房屋已達免徵房屋稅之標準，被上訴人未准上
    訴人免徵系爭房屋稅，於法自無不合。次按房屋現值之核計
    係依財政部訂定之「簡化評定房屋標準價格及房屋現值作業
    要點」第2點規定，以房屋標準單價表、折舊率標準表及房
    屋位置所在段落等級表為準據，且該房屋標準單價表即係以
    房屋之構造，用途及總層數為標準而定。本件上訴人所有系
    爭房屋除3樓因無天花板、地板為水泥地、無衛生設備及無
    內牆等4項情形，被上訴人桃園縣政府稅捐稽徵處依「簡化
    評定房屋標準價格及房屋現值作業要點」第13點規定，按其
    所應適用之標準單價6成核課房屋稅外，及按系爭房屋之構
    造、用途、總層數所適用之「房屋標準單價表」、「折舊率
    標準表」及「房屋位置所在段落等級表」為準據，並依地政
    機關提供該屋之建物登記謄本，建築完成日期為57年5月10
    日，1、2樓總面積應為146.14平方公尺，予以核計系爭房屋
    之房屋現值，而計算其91年、92年房屋稅分別為1,800元及1
    ,765元，於法無不合。至於坐落於中壢市○○○路○段312巷
    8號8樓之房屋所有權既登記上訴人所有，且上訴人所主張事
    項亦不符合房屋稅相關減免規定，自應負納稅義務。被上訴
    人桃園縣政府稅捐稽徵處依上開法令規定，核課上訴人之房
    屋稅，並無違誤。關於地價稅部分：系爭藍埔段406地號土
    地之所有權人為王馮鳳英並非上訴人，有土地登記謄本1份
    附卷可稽，該筆土地並非系爭地價稅課徵之標的，先予敘明
    。次查徵收放領錯誤之損失賠償部分及所有系爭藍埔段404
    地號為地政機關違法測量給劉文華興建房屋，並非被上訴人
    桃園縣政府稅捐稽徵處掌理權責範圍，土地被錯誤附帶徵收
    放領致遭受損害乃土地徵收損害補償問題，與地價稅之徵收
    、減免並無關聯，上訴人所訴洵屬誤解，況查中壢市○○○
    路○段312巷8號8樓房屋基地坐落為中壢市○○段253地號土
    地，另平鎮市○○街119號3樓房屋基地坐落為平鎮市○○段
    765地號土地，上揭2筆土地與觀音鄉○○段335、404、405
    、411地號及平鎮市○○段1026地號土地總計7筆土地，依土
    地登記簿謄本所載，土地所有權人仍為上訴人，此有92年12
    月18日列印之土地登記謄本附卷可證。按人民有依法納稅之
    義務，自不得以曾經異議為由，逕自免除納稅義務。是被上
    訴人桃園縣政府稅捐稽徵處以上訴人為系爭土地中壢市○○
    段253地號等7筆土地地價稅之納稅義務人，並依土地稅法第
    14條規定據以核課地價稅，於法有據。另上訴人異議90年、
    91年地價稅移送強制執行乙節，查上訴人逾期仍未繳納90、
    91年地價稅，被上訴人桃園縣政府稅捐稽徵處移送法務部行
    政執行署桃園行政執行處依強制執行法規定強制執行，並無
    不合，該移送行為並不直接發生處罰之法律效果，不能視為
    行政處分，上訴人即不得對之提起行政救濟。從而，原處分
    並無不法，訴願決定予以維持，亦無不合，而駁回上訴人在
    原審之訴。
三、上訴意旨略謂：上訴人所有觀音鄉○○段第335、404、405
    、406、411號（重測後）等五筆建地，為特定農業區甲種建
    築用地（94年7月5日觀音鄉公所收件文書），而特定農業區
    自民國36年實施保障免稅，且自民國43年實施耕者有其田制
    度予以保障；孰料桃園縣政府卻違法偽造為「黃泉」名義且
    以附帶徵收方式放領給「巫趙」等人，上訴人多次向縣政府
    提出異議要求更正，均未獲理採，仍將該5建地及其上房舍8
    間放領給巫趙，上訴人迭向中壢地政事務所申請更正，亦遭
    拒絕。嗣後上訴人一再向台灣省政府及內政部提起訴願，均
    遭駁回，復提起行政訴訟，終經行政法院以53年度判字第16
    8號判決上訴人勝訴。上訴人勝訴後，向縣政府請求將前開
    房地測量點交返使用，惟桃園縣政府不受理且故意偽造在土
    地登記部內偽謂「該建地及房屋農舍未放領承領人變更登記
    」，包庇「巫趙」等人，並予稅務機關共謀濫權課稅謂「對
    地價稅課稅係地政機關資料來源為由」，又未查明該前述五
    筆建地為特定農業甲種建築用地，依法應免課稅，逕自42年
    迄今強迫課稅，上訴人申請派員至現場調查，亦不理睬，並
    逕送強制執行，恣意查封上訴人之財產及公務員退休金，致
    使聲請人遭受損害達約1,553萬元，縣政府及其稅捐機關應
    連帶負損害賠償之責。再查，縣政府迄今未依法將前開房地
    測量點交返還使用，致房屋荒廢全倒，觀音鄉○○段第406
    號又被轉讓與王阿根，再轉讓與王馮鳳英，縣政府迄今尚未
    賠償損害。綜上所述，上訴人所受損害已達1億5,353萬元，
    縣政府及其稅捐機關不但分文未賠償或抵償上訴人法定應納
    稅款，又持續違法課徵稅賦，侵害人民權益甚矣云云。經查
    ，上訴論旨無非就原審取捨證據，認定事實之職權行為謂為
    違誤，難認為對原判決有何違背法令已有具體指摘，依首開
    規定及說明，其上訴為不合法，應予駁回。
四、依行政訴訟法第249條第1項前段、第104條、民事訴訟法第
    95條、第78條，裁定如主文。
中    華    民    國    95    年    12    月    21    日
                  第五庭審判長法  官  鄭  淑  貞
                              法  官  梁  松  雄
                              法  官  黃  合  文
                              法  官  吳  明  鴻
                              法  官  帥  嘉  寶
以  上  正  本  證  明  與  原  本  無  異
中    華    民    國    95    年    12    月    22    日
                              書記官  蘇  金  全


司法院資訊處製作；財團法人民間司法改革基金會備份。
